臺灣士林地方法院刑事判決　　　　　　　96年度易字第1066號
公　訴　人　臺灣士林地方法院檢察署檢察官
被　　　告　甲○○
上列被告因詐欺案件，經檢察官提起公訴（96年度偵字第3455號）
，被告於本院準備程序中就起訴事實為有罪之陳述，本院合議庭
裁定由受命法官獨任依簡式審判程序審理，並判決如下：
    主  文
甲○○幫助意圖為自己不法之所有，以詐術使人將本人之物交付
，處有期徒刑肆月，如易科罰金，以新臺幣壹仟元折算壹日，減
為有期徒刑貳月，如易科罰金，以新臺幣壹仟元折算壹日。緩刑
貳年。
    事  實
一、甲○○因缺錢花用，明知申請帳戶使用係輕而易舉之事，一
    般人無故取得他人金融帳戶使用之行徑常與財產犯罪密切相
    關，且得預見將自己帳戶提供予不認識之他人使用，可能幫
    助掩飾或隱匿他人因犯罪所得財物，致使被害人及警方追查
    無門，竟不違背其本意，仍基於幫助詐欺犯意，於民國95年
    年8 月11日，前往臺北市士林區○○○路○ 段197 號「中華
    郵政股份有限公司」（後更名為臺灣郵政股份有限公司）社
    新里郵局，申請掛失補發帳號00000000 000000 號帳戶之存
    摺、提款卡，並於同年10月間某日，在社新里郵局以新臺幣
    （下同）3,000 元之代價，將上揭帳戶存摺、提款卡、密碼
    ，出售交付予某年約3 、40歲，真實姓名、年籍不詳之詐財
    集團成員，該名成員即將上開提存工具轉交予其他詐欺集團
    成員，供詐欺集團作為掩飾及藏匿詐欺所得之用。嗣該詐欺
    集團某自稱「李嘉昌」之成員，於95年10月27日上午11時許
    ，以賀照惠（另由臺灣士林地方法院檢察署通緝中）名義申
    請之行動電話號碼0000000000號向乙○○佯稱係新光銀行之
    員工，得私下幫忙貸款新臺幣200 萬元，但因遭銀行發現，
    必須先匯利息，才能順利取得貸款金額云云，致乙○○陷於
    錯誤，先後於95年11月3 日上午10時9 分許、同日上午10時
    10分許、同日下午2 時12分許，依該詐欺集團成員指示，將
    款項3 萬元（以晶片卡跨行轉帳之方式）、1 萬6,000 元（
    以晶片卡跨行轉帳之方式）、7 萬2,000 元（以陳秋皇之名
    義匯款）匯入甲○○之上揭帳戶內，該詐欺集團成員得逞後
    ，隨即將款項提領一空，致員警無法追查詐得款項之流向。
    嗣因乙○○發現有異，報警循線查獲，始悉上情。
二、案經臺北市政府警察局士林分局報告臺灣士林地方法院檢察
    署檢察官偵查起訴。
    理  由
一、按簡式審判程序之證據調查，不受第159 條第1 項之限制，
    刑事訴訟法第273 條之2 定有明文，是依上開規定，於行簡
    式審判程序之案件，被告以外之人於審判外之陳述，除有其
    他不得作為證據之法定事由外，應認具有證據能力。查本案
    被害人乙○○於警詢及偵查時所為陳述，雖係被告以外之人
    於審判外之陳述，惟因本案採行簡式審判程序，復無其他不
    得做為證據之法定事由，揆諸首揭說明，均應認具有證據能
    力，核先敘明。
二、上開犯罪事實，業據被告甲○○迭於本院準備程序及審理中
    坦承不諱，且經證人即被害人乙○○於警詢、偵訊及本院審
    理時證述明確（見偵查卷第15至16頁、第34至36頁，本院卷
    第37至38頁），並有中華郵政公司自動櫃員機交易明細表、
    郵政國內匯款執據、中華郵政股份有限公司臺北郵局95年11
    月29日北贏字第0950905087號函所附被告開戶資料及交易明
    細、臺灣郵政股份有限公司儲匯處96年9 月21日儲字第0960
    0 01323 號函所附交易明細（見偵查卷第17頁、第20至22頁
    ，本院卷第24至26頁）在卷可稽，應甚明確而堪認定。
三、按金融存款帳戶，係作為存戶個人財產保管之用，與存戶之
    存摺、提款卡及密碼相結合，其專屬性、私密性甚高，除非
    本人或與本人具密切之關係者，難認有何理由可自由流通使
    用該存摺、提款卡及密碼，而一般人亦均應有妥為保管存摺
    、提款卡及密碼，以防止被他人冒用之認識，縱有特殊情況
    偶有將存摺、提款卡及密碼交付他人之需，亦必深入瞭解其
    用途後再行提供使用，此為吾人日常生活經驗與事理；且觀
    諸現今社會上，詐騙者蒐購人頭帳戶，持以作為詐欺取財犯
    罪所得掩飾之用，常有所聞，出借帳戶予非親非故之人，受
    讓人可能係為從事詐欺犯罪，已屬人盡皆知之事，被告於本
    院審理時自承：伊於95年10月間，以3,000 元之代價將其郵
    局存摺、提款卡及密碼交給一個大約3 、40歲的人（見本院
    卷第36頁），是被告應可預見該不詳姓名之人取走其帳戶提
    領工具，恐將利用其金融機構帳戶，作為詐欺犯罪使用，竟
    仍將上開帳戶之存摺、提款卡及密碼等提領工具交付予不熟
    識之人，供上開人等作為上開詐欺取財犯罪使用，顯不違反
    其本意，其幫助他人犯詐欺取財罪之不確定故意至明，則被
    告幫助犯詐欺取財之犯行堪以認定。
四、核被告所為，係犯刑法第339 條第1 項之詐欺取財罪。被告
    對詐欺正犯提供帳戶資以助力，但並未參與詐欺犯罪行為之
    實行，應屬幫助他人實行犯罪行為，為幫助犯，依刑法第30
    條第2 項之規定減輕其刑。爰審酌被告因一時失慮，竟提供
    郵局帳戶供他人掩飾犯罪所得使用，非但增加被害人尋求救
    濟之困難，造成社會人心不安，亦助長詐騙犯罪者之氣焰，
    使詐欺犯罪者得以順利取得詐欺所得之財物，危害財產交易
    安全秩序甚鉅，惟其犯後坦承犯行，犯後態度良好等一切情
    狀，量處如主文所示之刑，並諭知易科罰金之折算標準。又
    被告係於96年4 月24日以前犯本罪，應依中華民國96年罪犯
    減刑第2 條第1 項第3 款之規定減其宣告刑期2 分之1 ，並
    諭知易科罰金之折算標準。另被告前均未曾因故意犯罪受有
    期徒刑以上刑之宣告，有臺灣高等法院被告前案紀錄表在卷
    可參，本院斟酌被告於本院審理時坦承犯行，顯有悔意，而
    其幫助詐欺之金額為11萬8,000 元雖不少，惟被告於本院審
    理與被害人達成和解，並賠償被害人5 萬元，且目前經濟狀
    況不佳，家有小孩待扶養，本院認其因一時失慮，致罹本罪
    ，經此教訓，應知所警惕，而無再犯之虞，認對其宣告之刑
    以暫不執行為適當，爰依刑法第74條第1 項第1 款之規定，
    宣告緩刑2 年，以啟自新。
據上論斷，應依刑事訴訟法第273 條之1 第1 項、第299 條第1
項前段，刑法第339 條第1 項、第30條第2 項、第41條第1 項前
段、第74條第1 項第1 款，刑法施行法第1 條之1 ，中華民國96
年罪犯減刑第2 條第1 項第3 款、第7 條、第9 條，判決如主文
。
本案經檢察官蔡啟文到庭執行職務。
中　　華　　民　　國　　96　　年　　10　　月　　31　　日
                  刑事第二庭法　官  蔡明宏
以上正本證明與原本無異。
如不服本判決，應於收受送達後10日內向本院提出上訴書狀，其
未敘述上訴之理由者並得於提起上訴後20日內向本院補提理由書
（均須按他造當事人之人數附繕本）。
　　　　　　　　　　　　　　書記官　陳淑琪
中　　華　　民　　國　　96　　年　　10　　月　　31　　日
附錄本案論罪科刑法條之依據：
刑法第339條第1項
意圖為自己或第三人不法之所有，以詐術使人將本人或第三人之
物交付者，處5年以下有期徒刑、拘役或科或併科1千元以下罰金
。
